臺灣新北地方法院板橋簡易庭民事簡易判決
111年度板簡字第2149號
原      告  凱基商業銀行股份有限公司


法定代理人  龐德明 Stefano Paolo Bertamini

訴訟代理人  陳勇全  
            陳沂玟  
被      告  楊凱婷  

上列當事人間請求清償借款事件，於民國111年11月25日言詞辯
論終結，本院判決如下：
    主  文
被告應給付原告新臺幣234,491元，及自民國111年3月5日起至清
償日止，按年息9.7%計算之利息，並自民國111年4月6日起至清
償日止，逾期在6個月以內者，按上開利率10%，逾期超過6個月
部分者，按上開利率20%計算之違約金，每次違約狀態最高連續
收取期數為9期。
訴訟費用由被告負擔。
本判決得假執行。
    事  實 及 理 由
一、原告主張：被告與原告訂立個人信用貸款契約，借款期間自
    民國108年8月29日起按月償還本息，又依契約書約定，如被
    告未依約繳納本息，即喪失期限利益，全部債務視為到期，
    詎料被告未依約繳款，尚欠本金新臺幣（下同）234,491元
    整，及自111年3月5日起至清償日止，按年利率百分之9.7計
    算之利息（約定利率8.91%+延滯時指數利率0.79%），暨自1
    11年4月6日起至清償日止，其逾期在6個月以内者，按上開
    年利率百分之10，逾期超過6個月以上就超過部分按上開年
    利率百分之20計收之違約金，每次違約狀態最高連續收取期
    數為9期，案經原告催請給付前開金額亦無結果。被告尚積
    欠原告如主文所示之本金利息暨違約金未清償之事實，原告
    業據其提出個人信用貸款契約書、歷史利率指數表、放款歷
    史交易明細表等件為證。又被告就原告主張並不爭執，僅表
    示因變故暫無還款能力（見本院卷第76頁）是原告主張，洵
    屬有據。
二、按「借用人應於約定期限內，返還與借用物種類、品質、數
    量相同之物。」、「遲延之債務，以支付金錢為標的者，債
    權人得請求依法定利率計算之遲延利息，但約定利率較高，
    仍從其約定利率。」、「當事人得約定債務人不履行債務時
    ，應支付違約金。」，民法第478條前段、第233條第1項及
    第250條第1項分別定有明文。被告既向原告借款尚未清償完
    畢，依約即有清償借款本金、利息暨違約金之義務，從而，
    原告本於消費借貸之法律關係，請求被告清償如主文所示之
    金額，即無不合，應予准許。
三、本件係就民事訴訟法第427條訴訟適用簡易程序所為被告敗
    訴之判決，爰依同法第389條第1項第3款之規定，職權宣告
    假執行。
四、訴訟費用負擔之依據：民事訴訟法第78條。
中　　華　　民　　國　　111  　年　　12　　月　　9　　日
                  臺灣新北地方法院板橋簡易庭
                      法  官   沈  易
以上正本係照原本作成。
如不服本判決，應於送達後20日內，向本庭（新北市○○區○○
路○段00巷0號）提出上訴狀並表明上訴理由，如於本判決宣示
後送達前提起上訴者，應於判決送達後20日內補提上訴理由書（
須附繕本）。如委任律師提起上訴者，應一併繳納上訴審裁判費
。
中　　華　　民　　國　　111 　年　　12　　月　　 9　　日
                      書記官   劉美蘭